臺灣桃園地方法院刑事判決　　　　　110年度審交易字第338號
公　訴　人　臺灣桃園地方檢察署檢察官
被　　　告　謝承曄



上列被告因公共危險案件，經檢察官提起公訴（110 年度偵字第
4122號），被告就被訴事實為有罪陳述，本院裁定改依簡式審判
程序審理，判決如下：
    主  文
甲○○駕駛動力交通工具而吐氣所含酒精濃度達每公升零點二五
毫克以上，處有期徒刑陸月，如易科罰金，以新臺幣壹仟元折算
壹日。
    事實及理由
一、本件犯罪事實及證據，除證據部分補充「被告甲○○於本院
    準備程序及審理時之自白」外，其餘均與臺灣桃園地方檢察
    署檢察官起訴書之記載相同，茲引用如附件。
二、論罪科刑
（一）核被告甲○○所為，係犯刑法第185 條之3 第1 項第1 款
      之駕駛動力交通工具而吐氣所含酒精濃度達每公升零點二
      五毫克以上之罪。
（二）被告前因違反兒童及少年性剝削防治條例案件，經臺灣基
      隆地方法院以106 年度基簡字第1513號判決判處有期徒刑
      2 月確定，於民國107 年2 月4 日執行完畢，有臺灣高等
      法院被告前案紀錄表在卷可稽，其受徒刑之執行完畢，5
      年以內故意再犯本案為有期徒刑以上之罪，為累犯。又司
      法院大法官於108 年2 月22日就累犯規定是否違憲乙事，
      作成釋字第775 號解釋：「有關累犯加重本刑部分，不生
      違反憲法一行為不二罰原則之問題。惟其不分情節，基於
      累犯者有其特別惡性及對刑罰反應力薄弱等立法理由，一
      律加重最低本刑，於不符合刑法第59條所定要件之情形下
      ，致生行為人所受之刑罰超過其所應負擔罪責之個案，其
      人身自由因此遭受過苛之侵害部分，對人民受憲法第8 條
      保障之人身自由所為限制，不符憲法罪刑相當原則，牴觸
      憲法第23條比例原則。」本院審酌被告於本案之犯行與
      前案之犯罪類型不具同一或類似性，非屬同一罪責，認本
      案尚難以被告曾犯前案之事實，率認其所為本案之犯行有
      特別惡性或刑罰感應力薄弱等情，爰依上揭解釋意旨，裁
      量不予加重本刑。又本案既未依上揭累犯之規定加重其刑
      ，自毋庸於主文及據上論斷欄記載累犯、論以累犯之規定
      ，併此敘明。
（三）爰以行為人之責任為基礎，審酌被告明知酒精成分對人之
      意識能力具有不良影響，酒後駕車對一般往來之公眾及駕
      駛人自身皆具有高度危險性，竟枉顧自身及公眾安全而酒
      後駕車，實屬不該；惟其犯後坦承犯行，態度良好，兼衡
      被告家庭經濟狀況小康，職業工，其吐氣所含酒精濃度為
      每公升0.32毫克，猶騎乘普通重型機車行駛於市區道路所
      生之危險，暨其於本案犯罪行為所生危害、智識程度、生
      活狀況、素行等一切情狀，量處如主文所示之刑，併諭知
      易科罰金之折算標準。
據上論斷，應依刑事訴訟法第273 條之1 第1 項、第299 條第1
項前段、第310 條之2 、第454 條第2 項，刑法第185 條之3 第
1 項第1 款、第41條第1 項前段，刑法施行法第1 之1 條第1 項
，判決如主文。
本案經檢察官賴怡伶到庭執行職務。
中    華    民    國   110    年    10    月    27    日
                      刑事審查庭    法  官    高上茹
以上正本證明與原本無異。
如不服本判決應於收受判決後20日內向本院提出上訴書狀，並應
敘述具體理由。其未敘述上訴理由者，應於上訴期間屆滿後20日
內向本院補提理由書（均須按他造當事人之人數附繕本）「切勿
逕送上級法院」。
                                    書記官    蔡宛軒
中    華    民    國   110    年    10    月    28    日
附錄本判決論罪法條全文：
中華民國刑法第185 條之3第1項
駕駛動力交通工具而有下列情形之一者，處2 年以下有期徒刑，
得併科20萬元以下罰金：
一、吐氣所含酒精濃度達每公升0.25毫克或血液中酒精濃度達百
    分之0.05以上。
二、有前款以外之其他情事足認服用酒類或其他相類之物，致不
    能安全駕駛。
三、服用毒品、麻醉藥品或其他相類之物，致不能安全駕駛。
 
附件：
臺灣桃園地方檢察署檢察官起訴書
                                     110年度偵字第4122號
 
    被      告  甲○○  男  25歲（民國00年0 月00日生）
                        住新北市○○區○○○路00巷00號
                        居桃園市○○區○○○路0段00號
                        國民身分證統一編號：Z000000000號
上列被告因公共危險案件，已經偵查終結，認應該提起公訴，茲
將犯罪事實及證據並所犯法條分敘如下：
        犯罪事實
一、甲○○前因違反兒童及少年性剝削防制條例案件，經臺灣基
    隆地方法院以107 年度基簡字第1513號判決判處有期徒刑2
    月確定，於民國107 年2 月4 日執行完畢。詎仍不知悔改，
    復於109 年11月4 日中午12時許，在桃園市龜山區樂善二路
    附近飲酒後，於同日下午4 時許時許，明知飲酒後尚達不得
    駕駛動力交通工具之程度，仍基於酒後駕駛動力交通工具之
    犯意，自該處騎乘車牌號碼000-000 號普通重型機車上路。
    嗣於同日下午4 時30分許，在桃園市龜山區文化一路與文青
    路交岔口，違警攔查，測得其吐氣所含酒精濃度達每公升
    0.32毫克。
二、案經桃園市政府警察局龜山分局報告偵辦。
        證據並所犯法條
一、上揭犯罪事實，業據被告甲○○於警詢及偵訊中坦承不諱，
    復有酒後駕車當事人酒精測定紀錄表、桃園市政府警察局舉
    發違反道路交通管理事件通知單各 1 份附卷可稽，被告犯
    嫌堪以認定。
二、核被告所為，係犯刑法第 185 條之 3 第 1 項第 1 款之公
    共危險罪嫌。又被告前有如犯罪事實欄所載之論罪科刑及執
    行情形，有本署刑案資料查註紀錄表 1 份附卷可憑，其於
    徒刑執行完畢 5 年以內，故意再犯本件有期徒刑以上之罪
    ，為累犯，請參照司法院大法官解釋釋字第 775 號解釋意
    旨及刑法第 47 條之規定，審酌依累犯之規定加重其刑。三
    、依刑事訴訟法第 251 條第 1 項提起公訴。
    此  致
臺灣桃園地方法院
中    華    民    國   110    年    8     月    2     日
                               檢  察  官  王碩志
本件證明與原本無異                                      
中    華    民    國   110    年    8     月    12    日
                               書  記  官  姚柏璋
所犯法條：刑法第185條之3第1項第1款    
中華民國刑法第185條之3
駕駛動力交通工具而有下列情形之一者，處 2 年以下有期徒刑
，得併科 20 萬元以下罰金：
一、吐氣所含酒精濃度達每公升零點二五毫克或血液中酒精濃度
    達百分之零點零五以上。
二、有前款以外之其他情事足認服用酒類或其他相類之物，致不
    能安全駕駛。
三、服用毒品、麻醉藥品或其他相類之物，致不能安全駕駛。
因而致人於死者，處 3 年以上 10 年以下有期徒刑；致重傷者
，處 1 年以上 7 年以下有期徒刑。
曾犯本條或陸海空軍刑法第 54 條之罪，經有罪判決確定或經緩
起訴處分確定，於五年內再犯第 1 項之罪因而致人於死者，處
無期徒刑或 5 年以上有期徒刑；致重傷者，處 3 年以上 10 年
以下有期徒刑。